【裁判字號】    99,易,1288
【裁判日期】    991005
【裁判案由】    詐欺
【裁判全文】
臺灣臺中地方法院刑事判決              99年度易字第1288號
公  訴  人  臺灣臺中地方法院檢察署檢察官
被      告  甲○○
選任辯護人  郭隆偉律師
被      告  丑○○
選任辯護人  盧永盛律師
被      告  戊○○
            乙○○
            丁○○
            辛○○
            寅○○
上二人共同
選任辯護人  盧永和律師
被      告  丙○○
            子○○
                    （現於新竹收容所收容中）
上  一  人
選任辯護人  林家進律師
被      告  癸○○
            己○○
上列被告因詐欺案件，經檢察官提起公訴（99年度偵字第2324、
3132、5396、7765號 ），本院判決如下：
    主    文
一、甲○○共同犯如附表一、二所示之詐欺取財罪，各處如附表
    一、二各編號所示之刑（詳如附表一、二「宣告刑及從刑」
    欄所示），應執行有期徒刑貳年。扣案如附表三所示之物，
    均沒收。
二、丑○○共同犯如附表二各編號所示之詐欺取財罪，各處如附
    表二各編號所示之刑（詳如附表二「宣告刑及從刑」欄所示
    ），應執行有期徒刑貳年貳月。扣案如附表三所示之物，均
    沒收。
三、戊○○共同犯如附表二編號3 至6 所示之詐欺取財罪，各處
    如附表二編號3 至6 所示之刑（詳如附表二「宣告刑及從刑
    」欄所示），應執行有期徒刑柒月，如易科罰金，以新臺幣
    壹仟元折算壹日。扣案如附表三所示之物，均沒收。
四、乙○○共同犯如附表共同犯如附表二編號3 至6 所示之詐欺
    取財罪，均累犯，各處如附表二編號3 至6 所示之刑（詳如
    附表二「宣告刑及從刑」欄所示），應執行有期徒刑玖月，
    如易科罰金，以新臺幣壹仟元折算壹日。扣案如附表三所示
    之物，均沒收。
五、丁○○、辛○○、寅○○、丙○○、子○○、己○○共同犯
    如附表二各編號所示之詐欺取財罪，各處如附表二各編號所
    示之刑（詳如附表二「宣告刑及從刑」欄所示），應執行有
    期徒刑拾月，如易科罰金，均以新臺幣壹仟元折算壹日。扣
    案如附表三所示之物，均沒收。
六、癸○○共同犯如附表二各編號所示之詐欺取財罪，處如附表
    二各編號所示之刑（詳如附表二「宣告刑及從刑」欄所示）
    ，應執行有期徒刑陸月，如易科罰金，以新臺幣壹仟元折算
    壹日。扣案如附表三所示之物，均沒收。
七、丑○○、丁○○、辛○○、寅○○、丙○○、子○○、癸○○及己○○被訴犯如附表一所示之詐欺取財罪部分，暨戊○○、乙○○被訴犯如附表一及附表二編號1 至2 所示之詐欺
    取財罪部分，均無罪。
    犯 罪 事 實
一、甲○○（綽號「阿呆」、「真假仙」）與真實姓名年籍不詳
    綽號「小林」之成年男子所屬詐欺取財集團成年成員，共同
    基於意圖為自己不法所有之犯意聯絡，於民國98年9 月28日
    上午9 時45分許，由「小林」提供附表一所示大陸地區民眾
    金融帳戶資料，旋由甲○○於同日以電話詐騙大陸地區民眾
    依其指示操作匯款，致使大陸地區某民眾陷於錯誤，而匯款
    12,800元人民幣至附表一所示帳戶後，再於98年9月28日上
    午10時58分許打電話通知「小林」所屬集團成年成員提領贓
    款朋分。
二、甲○○另與丑○○（綽號「民哥」、惟甲○○對外稱丑○○
    為「寶哥」）、綽號「拖水頭」之王姓成年男子及所屬詐欺
    集團成年成員，約定由丑○○出資設立以電話向大陸地區民
    眾詐騙財物之詐騙機房，待大陸地區民眾遭詐騙將款項匯入
    指定之大陸地區人頭帳戶後，再由負責管理詐騙機房之甲○○通知「拖水頭」聯絡其所招募之大陸地區車手提領贓款，
    由「拖水頭」扣除每筆200 至300 人民幣手續費及車手該方
    應得之二成報酬後，再以翌日匯率折換新臺幣交予負責管理
    詐騙機房與財物之甲○○，由甲○○、丑○○及所招募詐騙
    機房集團成員朋分。謀定後，丑○○、甲○○旋於98年10月
    初某日，招募己○○（綽號「斯文」）、辛○○（綽號「曼
    尼」、「大象」）、寅○○（綽號「妹仔」）、丁○○（號
    「眼鏡」）、大陸地區人民子○○（綽號「英姐」）及真實
    姓名年籍不詳綽號「旺哥」之成年男子加入該詐騙集團，渠
    等遂共同基於意圖為自己不法所有之詐欺犯意聯絡，由丑○○提供資金由甲○○購買詐欺用之電話閘道器（GATEWAY ）
    、電腦、行動電話等等相關硬體設備，並由辛○○、「旺哥
    」出面承租臺中市○區○○○路四段286 號19樓之7 號房屋
    做為詐騙機房之據點，之後又於同年11月9 日，由辛○○、
    「旺哥」、負責招募人員參與詐騙集團之己○○及與渠等有
    共同詐欺取財犯意聯絡之癸○○一同前往臺中市○區○○路
    246 號8 樓之1 房屋，由癸○○與房東簽訂租賃契約，自98
    年11月14日起承租上址房屋做為詐騙機房之據點，且負責承
    租期間與房東連絡租金繳付事宜，己○○再交付新臺幣2 萬
    元報酬予其所招募之癸○○。
三、該詐騙機房移至民權路上址後，丙○○（加入時間為98年11
    月9 日至14日間之某日）由「旺兄」介紹，乙○○（綽號「
    三哥」，於98年12月10日加入，前因違反電子遊戲場業管理
    條例案件，經臺灣高雄地方法院判處有期徒刑4 月確定，甫
    於95年12月12日易科罰金執行完畢）、戊○○（綽號「酷吉
    」，於98年12月14日加入）分別由己○○、丑○○招募加入
    該集團，渠等亦與先前加入之甲○○等人共同基於意圖為自
    己不法所有之犯意聯絡，由甲○○以其名義所申辦之網路及
    節費器等群發電話至大陸地區各地，於大陸地區民眾接獲事
    先錄製之電話欠費語音檔聲音，並依指示按「9 」回撥到上
    址機房時，由接獲電話假冒中國電信客服人員之第一線成員
    子○○、寅○○、丙○○向被害人詐稱電話欠款及其資料外
    洩，要求被害人向公安部門報案云云，再將電話轉接給假冒
    大陸公安人員之第二線成員丁○○、戊○○、乙○○（並負
    責在詐騙機房煮晚餐）、辛○○續為詐騙，套問被害人金融
    帳戶資料後，將電話轉接給假冒大陸公安主任之第三線成員
    辛○○或甲○○向被害人詐稱為了帳戶內金錢安全或該帳戶
    需凍結以配合辦案云云，要求被害人前往金融機構自動提款
    機前，將金錢匯入該集團所指定之大陸地區人頭帳戶，再由
    甲○○通知「拖水頭」提領贓款，且甲○○、丑○○所設立
    之上開機房，除將每筆詐得贓款之0.01% 充作公基金，並免
    費提供餐飲（未用餐者發換現金）、住宿、生活用品及零用
    金外，如未在機房餐飲者，接獲電話詐騙成功之一、二、三
    線人員亦分別可獲得贓款5%、7%、15 %之報酬，於扣除車手
    與一、二、三線人員報酬、上述餐飲等日常用品、房租及機
    房開銷後，餘款再由甲○○與丑○○以三、七比例拆帳朋分
    ，己○○之報酬則由丑○○負責支付。而於如附表二所示之
    時間，有如附表二所示不詳姓名之大陸民眾受騙（詐騙金額
    各詳如附表二內容所示）。嗣於99年1 月19日上午10時30分
    許，為警持搜索票在臺中市○○路246 號8 樓之1 房屋內查
    獲，並扣得丑○○等人所有供犯罪所用或預備供犯罪所用之
    如附表三所示之物、現金，子○○等人各別所有非供犯本罪
    所用之如附表四所示之物。
四、案經臺灣臺中地方法院檢察署檢察官指揮內政部警政署刑事
    警察局第六隊及臺中縣警察局太平分局報請該署檢察官偵查
    起訴。
    理  由
壹、證據能力部分：
    按被告以外之人於審判外之言詞或書面陳述，除法律有規定
    者外，不得作為證據；被告以外之人於審判外之陳述，雖不
    符刑事訴訟法第159 條之1 至同條之4 之規定，而經當事人
    於審判程序同意作為證據，法院審酌該言詞陳述或書面陳述
    作成時之情況，認為適當者，亦得為證據。當事人、代理人
    或辯護人於法院調查證據時，知有刑事訴訟法第159 條第1
    項不得為證據之情形，而未於言詞辯論終結前聲明異議者，
    視為有前項之同意，刑事訴訟法第159 條第1 項、第159 條
    之5 分別定有明文。查本判決所引用之各項據以認定事實證
    據，其中屬傳聞性質者，被告及公訴人於本院言詞辯論前，
    均不爭執而未曾聲明異議，本院審酌該等言詞及書面陳述作
    成時之情況，並無出於任意性或不正取供，或違法或不當情
    事，且客觀上亦無不可信之情況，堪認為適當，揆諸前開說
    明，依法均有證據能力，合先敘明。
貳、實體理由：
甲、有罪判決部分：
一、訊據被告甲○○除否認有犯如附表一所示詐欺取財犯行外，
    對於犯罪事實欄所載其餘犯行均坦認不諱，被告丑○○、丁○○、辛○○、寅○○、丙○○及子○○對渠等被訴分別犯
    有如犯罪事實欄所載附表二之詐欺取財犯行及被告戊○○對
    其犯犯罪事實欄所載附表二編號3至6之之詐欺取財犯行則均
    坦認不諱，且：
  (一)並據證人即共同正犯甲○○、丑○○、丁○○、戊○○、辛○○、寅○○、丙○○及子○○分別於偵查及本院審理中具
    結證述在卷，互核大致相符，且經證人即上址梅川西路機房
    屋主庚○○於警詢、本院審理中及上址民權路機房屋主黃錦
    堂、仲介李世華於警詢中證述明確（見警卷第80、85頁、本
    院卷一第245 、246 頁、卷三第5 至6 頁），並有房屋租賃
    契約書1 份、查獲現場照片27張、現場平面圖1 張（見99年
    度偵字第2324號卷第114 至129 頁）、被告丑○○持用之
    000000 0000 、被告甲○○持用之0000000000號行動電話之
    通訊監察書（見本院卷第92至125 頁）及通訊監察譯文（本
    院卷二第95至121 頁、被告子○○、丙○○、丁○○、辛○○、寅○○、辛○○持用之附表三所示行動電話之雙向通聯
    紀錄（本院卷二第3 至73頁）在卷可憑，復有扣案如附表三
    所示之物及現金可稽。
  (二)又被告戊○○持用之0000000000號行動電話基地台位置，係
    自98年12月14日起方出現在臺中市○區○○路96號11樓即上
    開民權路詐騙機房附近，在此之前該電話基地台位置未曾顯
    示該電話持用人在此機房附近處等情，有上開電話雙向通聯
    記錄在卷可稽（見本院卷二第29至31頁）；另依被告子○○
    證稱其與丙○○係在民權路詐騙機房認識，於認識後曾與丙○○電話連絡等語（見本院卷三第23頁），及被告丙○○持
    用之0000000000號行動電話於98年11月16日起即與被告子○○持用之0000000000號行動電話有通話連絡（見本院卷二第
    14 頁 之通聯記錄）與上址民權路機房係在98年11月9 日承
    租，同月11日起算租期，可見被告戊○○係於98年12月14日
    起加入該詐騙集團，被告丙○○則係於98年11月9 日至16日
    間之某日加入該詐騙集團無訛。
  (三)至被告甲○○雖否認有為附表一所示詐欺取財犯行，然於98
    年9 月28日上午8 時50分、9 時31分、9 時45分許，綽號「
    真假仙」之人以0000000000號電話接續與持用之0000000000
    號電話之「小林」之人連絡，由「小林」提供大陸地區之人
    頭帳戶後，同日上午10時13分、10時58分許，「真假仙」即
    致電「小林」告以大陸地區之被害人已匯款1萬2,800元入「
    小林」提供之如附表一所示大陸地區之人頭帳戶等情，有上
    述電話監聽譯文在卷可憑（見本院卷二第97 頁 ），參以被
    告甲○○於本院中供自承其就是「真假仙」之人（見本院卷
    三第9 頁），足見被告甲○○確與綽號「小林」者所屬詐欺
    取財集團於附表一所示時間詐騙大陸地區某不詳民眾金錢。
    是被告甲○○改辯稱其非「真假仙」之人，其未參與附表一
    之詐欺取財犯行云云，要無足取。
  (四)另被告丑○○及其選任辯護人雖辯稱：丑○○僅是單純出資
    成立機房，參與程度甚低，其非甲○○、辛○○、丁○○等
    人被查獲時所稱之綽號「寶哥」之人云云。然「寶哥」之綽
    號係被告甲○○為保護丑○○而向被告辛○○等人所杜撰之
    ，「寶哥」實為丑○○乙節，且丑○○亦曾多次前往民權路
    詐騙機房，甲○○並介紹丑○○為老闆，丑○○亦招募戊○○加入集團擔任第二線人員等情，為證人甲○○、辛○○、
    戊○○於本院中證述在卷（本院卷一第200、203頁、卷三第
    33頁），並有被告甲○○、丑○○之通訊監察譯文在卷可憑
   （本院卷二第76至82頁），足見被告丑○○確係出資成立機
    房之老闆，並負責召募人員加入詐騙機房。被告丑○○及其
    選任辯護人辯丑○○僅單純出資云云，要屬卸責之詞，不足
    採信。
  (五)綜上，被告甲○○、丑○○、戊○○、丁○○、辛○○、寅
    ○○、丙○○及子○○上開認罪自白核與事實相符，均堪採
    信。
二、訊據被告己○○固坦承被告丑○○曾介紹其去梅川西路機房
    擔任一線人員，及其請癸○○出面承租臺中市○區○○路24
    6 號8 樓之1 房屋，並曾介紹綽號「小英」之成年女子及綽
    號「阿志」之成年男子進入民權路詐騙機房擔任第一、二線
    人員，惟矢口否認有何詐欺取財犯行，辯稱：伊係歌仔戲演
    員，為避免南北奔波，才請癸○○出面承租上址房屋，後因
    朋友「阿浩」建議伊不要租這麼大的房子，伊也不想浪費租
    金及押金，才將房子讓給「阿浩」承租，當時伊不知道該房
    子要做為詐騙機房，伊不是詐騙集團成員云云；被告癸○○
    亦坦承於98年11月9 日自屏東北上臺中，與被告己○○、辛○○及不詳姓名年籍瘦瘦之成年男子共同前往民權路上址
    房屋內，由伊與房東黃錦堂簽約承租上址房屋，並於簽約後
    立即將房東所交付之鎖匙交給辛○○之事實，惟矢口否認有
    何詐欺取財犯行，辯稱：伊是己○○之助理，因己○○想要
    在臺中承租房屋避免南北奔波，才請伊簽約幫忙承租民權路
    房屋，簽約當天伊就將房屋鎖匙交給辛○○，事後己○○給
    伊2 萬元報酬時才告知該房屋將做為詐騙機房，伊於簽約當
    時確實不知道承租房屋是要做詐騙機房使用云云。惟查：
  (一)被告丑○○於警詢中證稱：與己○○認識約10年，曾於98年
    10月間介紹己○○去梅川西路機房擔任一線詐騙人員，因甲○○認為己○○常精神不佳，不適合在機房工作才離開等語
    ，並經證人甲○○於本院中結證明確（見本院卷一第198 頁
    ），且為被告己○○所不爭執（見本院卷一第200 頁），參
    以證人辛○○於本院中證稱：癸○○曾去梅川西路機房找己○○，承租民權路機房簽約當日，係甲○○指示伊與「旺兄
    」一同去民權路與五權路口等人，伊在路口看見己○○及癸○○一起來，就知道是她們要來簽約，簽約當天伊把甲○○
    交付之9 萬元租金及押金拿給癸○○，再由游瓊搖交給房東
    ，伊不認識「阿浩」之人等語甚詳（見本院卷一第203 頁背
    面至206 頁），可知被告己○○確係於98年10月間即加入被
    告丑○○、甲○○所組之詐騙取財集團，且被告癸○○亦知
    悉該詐騙集團運作方式，並應知悉所承租之房屋係為供詐騙
    集團之機房使用。
  (二)雖被告己○○、癸○○一再辯稱承租民權路房屋係為供被告
    己○○租住，不是要做詐騙機房云云。然果真如此，被告己○○理應以己名義簽約承租即可，何需大費周章要求被告癸○○自屏東北上臺中，由詐騙集團成員辛○○等人陪同前往
    簽約，復於簽約當日立即將房屋鎖匙交予辛○○之理。且依
    被告癸○○自承擔任被告己○○之歌仔戲助理已有4 年之久
    ，其幫忙己○○整理戲服等工作並無任何報酬等情（見本院
    卷一第196 頁），可知其二人交情深厚，衡諸常情，若非被
    告癸○○知悉己○○要求其所承租之上開房屋係為做為詐騙
    機房使用，以渠二人之交情，被告癸○○又豈會收受被告己○○交付之2 萬元報酬之理。可見渠二人前開所辯，顯與常
    情有悖，不足採信。又依證人甲○○於本院中證稱：伊請機
    房人員將房屋租金匯至租約指定之帳戶後，伊再致電己○○
    告知已付房租，要己○○連絡房東等語（見本院卷一第198
    頁背面），及卷附被告己○○持用之0000000000電話於98年
    12月15日上午11時59分許致電江崇松持用之0000000000號電
    話，告知房東詢問房租事宜，被告甲○○後於同日上午12
    時51分許致電被告己○○租金已匯入等情（見本院卷一第84
    頁），核與被告癸○○自承：己○○匯款給房東後會連絡伊
    ，由伊通知房東等語（見99年度第2324號偵查卷第238 頁）
    相符觀之，益徵被告癸○○係應被告己○○之招募，以2 萬
    元之報酬替丑○○、甲○○所組之詐騙集團承租房屋供做詐
    騙機房，並負責後續連絡房東繳付租金事宜無訛。
  (三)又被告己○○於此詐欺集團負責招募人員擔任第一、二線詐
    騙工作等情，業經證人甲○○於本院中證稱：伊都叫己○○
    「斯文」，她有帶人來機房，但帶來的人只做1 天，且她來
    機房時會問伊做的好不好，伊騙到的贓款曾經被「拖水頭」
    黑吃黑了，「拖水頭」說要賠伊，伊就問己○○可否將錢存
    到她的帳戶，己○○就傳一個簡訊給伊等語甚詳（本院卷二
    第198 頁），佐以被告己○○持用之0000000000號電話與丑
    ○○持用之0000000000號電話通聯時，己○○多次告知丑○○將帶人去做，丑○○則要其通知「阿呆」即被告甲○○，
    且曾抱怨己○○所招募的人員為何跑掉，及答應匯錢給己○○花用、抱怨己○○花錢太兇，如未從事此業該怎麼辦等情
    （本院卷二第76至78、81頁之通訊監察譯文），顯見被告己○○確在被告甲○○、丑○○所組之詐騙集團擔任招募詐騙
    人員之工作，並聽命於被告丑○○行事。是被告己○○前開
    所辯，要屬卸責之詞，不足採信。
三、訊據被告乙○○固坦承在民權路詐騙機房擔任煮飯工作，惟
    矢口否認有何詐欺取財犯行，辯稱：伊於98年12月底透過高
    雄朋友「阿奇」介紹到民權路機房擔任煮飯工作以換取免費
    食宿，伊不是去擔任第二線詐騙人員，也從未接聽電話從事
    詐騙工作云云。惟查：
  (一)被告乙○○係由被告己○○帶至民權路詐騙機房乙節，業經
    證人甲○○於本院中證稱：乙○○是和己○○一起來民權路
    機，伊有拿交戰手冊教乙○○，伊忘記是誰介紹乙○○來的
    等語（本院卷一第198 頁），核與證人辛○○於偵查中證稱
    ：己○○曾帶乙○○及「阿志」之人來民權路機房工作，伊
    都稱呼乙○○為「三哥」或「老哥」等語（99年度偵字第23
    24號卷第300 頁、本院卷三第26頁），大致相符，參以被告
    己○○持用前述行動電話於98年12月9 日下午1 時55分許接
    獲被告丑○○之來電時，被告丑○○要求己○○與她那邊的
    2 個人見面談一談，己○○應允後，旋於同日下午5 時27分
    許致電被告丑○○，並告知「三哥」及「曼利」講話都不錯
    等語後，於翌日下午2 時4 分許再致電被告丑○○告以「要
    載他們上去」，丑○○即於當日下午3 時20分許致電甲○○
    請其開門，及己○○於同年月14日晚間10時41分許致電丑○○告以「阿志」不做了，並詢問男生部分是否要補人等情（
    見本院卷二第79頁之通訊監察譯文），復佐以證人戊○○證
    稱：其加入民權路機房時，乙○○已在該處等語（見本院卷
    三第33頁反面），及前述證人戊○○係於98年12月14日加入
    該集團擔任民權路機房之第二線詐騙人員等情觀之，可知被
    告乙○○應係於99年12月10日由被告己○○招募加入此詐騙
    集團。是被告乙○○辯稱係於同年12月底至該集團民權路機
    房，及證人辛○○證稱乙○○係99年1 月到民權路機房、證
    人甲○○證稱係98年12月底加入云云，應係卸責及迴護被告
    乙○○之詞，不足採信。
  (二)又依被告己○○於前開監聽譯文中向被告丑○○提及「三哥
    」講話不錯等語，可見被告乙○○在該詐欺集團應非單純從
    事煮飯工作，否則豈需瞭解乙○○之口才應對能力。再佐以
    被告甲○○證稱：乙○○來民權路機房時，原本是要學第二
    線公安人員及煮飯，但他不願意學，乙○○每月薪資新臺幣
    2 萬元等語（同上偵查卷第310 頁、本院卷三第12、15頁）
    ，及觀之該集團從事詐騙時間為星期一至五早上8 時至下午
    5 時乙情，如被告乙○○僅係擔任煮飯工作，衡情，其理應
    在白天第一、二、三線人員最忙的時候幫忙煮飯，以節省該
    集團成員外出午餐之時間，豈有於該集團成員最忙的時候其
    反而空閑無所事事；又豈會在其所住房間扣得電話及節費器
    各2 台之理（見同前偵查卷第119 頁查獲現場照片）。可見
    被告乙○○應係自98年12月10日起在該集團民權路機房擔任
    第二線詐騙人員兼煮飯工作。是被告乙○○辯稱未曾擔任過
    第二線詐騙人員云云，要屬卸責之詞，不足採信。
四、按共同正犯之意思聯絡，不限於事前有所協議，其於行為當
    時，基於相互之認識，以共同犯罪之意思參與者，亦無礙於
    共同正犯之成立；又按共同正犯之成立，祇須具有犯意之聯
    絡及行為之分擔，既不問犯罪動機起於何人，亦不必每一階
    段犯行，均須參與，若共同實施犯罪行為之人，在共同意思
    範圍內，各自分擔犯罪行為之一部，相互利用他人之行為，
    以達其犯罪之目的，其成立不以全體均參與實施犯罪構成要
    件之行為為要件；參與犯罪構成要件之行為者，固為共同正
    犯；以自己共同犯罪之意思，參與犯罪構成要件以外之行為
    ，或以自己共同犯罪之意思，事前同謀，而由其中一部分人
    實行犯罪之行為者，亦均應認為共同正犯，使之對於全部行
    為所發生之結果，負其責任；另共同正犯之意思聯絡，原不
    以數人間直接發生者為限，若有間接之聯絡者，亦包括在內
    ，如甲分別邀約乙、丙犯罪，雖乙、丙間彼此並無直接之聯
    絡，亦無礙於其為共同正犯之成立，此有最高法院73年臺上
    字第1886號判例及92年度臺上字第2824號判決、34度上字第
    862 號判例、77年度臺上字第2135號判例意旨可資參照。是
    以共同之行為決意不一定要在事先即行為前便已存在，行為
    當中始先後形成亦可，且不以其間均相互認識為要件，有最
    高法院77年臺上字第2135號判例參照。又電話詐騙此一新近
    社會犯罪型態，自收購人頭帳戶、撥打電話實施詐騙、指定
    被害人匯款帳戶、自人頭帳戶提領款項、取贓分贓等階段，
    乃係需由多人縝密分工方能完成之集團性犯罪。而本件被告
    甲○○、丑○○所組之電話詐騙取財集團，既由被告己○○
    招募被告癸○○承租上址民權路房屋供做詐騙機房並負責與
    房東黃錦堂連絡租賃事宜，被告子○○、寅○○及丙○○假
    冒第一線之中國電信人員，被告丁○○、乙○○（自98年12
    月10日起）、戊○○（自98年12月14日起）假冒第二線之大
    陸公安人員，被告辛○○假冒第二線或第三線之公安主任，
    被告甲○○除假冒第三線之大陸公安主任、通知「拖水頭」
    領取贓款外並管理上開機房，而被告己○○則聽命被告丑○○指示招募其他人員擔任第一、二線詐騙工作及向丑○○領
    取不詳報酬，且該詐騙機房將詐騙所得金額之0.01% 充作公
    基金，並依詐騙所得5%、7%、15% 之比例發給實際接獲電話
    之第一、二、三線人員外，該集團復免費提供第一、二、三
    線人員住宿、餐飲、日常用品，如未用餐者則發送現金，並
    不定時發放零用金予第一、二線人員，扣除上開抽成、租金
    費用後，餘款則由被告江崇松與丑○○以3成、7成比例分配
    等情，業經證人甲○○證述在卷（見本院卷三第12頁至18頁
    、121反頁），核與證人子○○、辛○○、丙○○、丁○○
    、戊○○之證述（見本院卷三第23頁反頁至25、27、28頁反
    面、31、35頁），大致相符，足見被告辛○○、丁○○、戊○○、乙○○、子○○、寅○○、癸○○、己○○等8人顯
    係基於意圖為自己不法所有而與被告甲○○、丑○○及「拖
    水頭」等詐騙集團成員分擔詐欺取款之部分行為，且具有合
    同完成詐欺行為以分取贓款之犯意聯絡，均應論以共同正犯
    。是被告子○○之選任辯護人為其辯稱僅係幫助犯云云，尚
    有誤會。
五、綜上所述，被告甲○○、乙○○、癸○○及己○○前開所辯
    ，均屬卸責之詞，不足採信。本案事證明確，被告等之犯行
    ，均堪認定。
六、論罪科刑：
  (一)核被告甲○○如附表一、二所示之所為，被告丑○○、丁○○、辛○○、寅○○、丙○○、癸○○及己○○如附表二所
    示之所為，及被告戊○○、乙○○如附表二編號3 至6 所示
    之所為，各均係犯刑法第339 條第1 項之詐欺取財罪。又被
    告甲○○犯如附表一所示之詐欺取財犯行與綽號「小林」及
    所屬詐欺取財集團成員間，有犯意之連絡及行為之分擔，均
    為共同正犯；被告甲○○、丑○○、丁○○、辛○○、寅○○、丙○○、癸○○、子○○及己○○與綽號「拖水頭」及
    及所屬車手成員間，就附表二所示詐欺取財犯行，及被告戊○○、乙○○自加入本件詐欺取財集團後，就附表二編號3
    至6 所示詐欺取財犯行亦與前述被告等人間，均有犯意之連
    絡及行為之分擔，均為共同正犯（按「旺兄」並未出面承租
    民權路機房，且無證據證明其有參與本案起訴之詐欺取財犯
    行部分，是就本案起訴部分，尚難認「旺兄」為共同正犯」
    ，附此敘明。）
  (二)依據95年7月1日修正生效之刑法第56條修正理由之說明，謂
    「對繼續犯同一罪名之罪者，均適用連續犯之規定論處，不
    無鼓勵犯罪之嫌，亦使國家刑罰權之行使發生不合理之現象
    。」「基於連續犯原為數罪之本質及刑罰公平原則之考量，
    爰刪除有關連續犯之規定」等語，即係將本應各自獨立評價
    之數罪，回歸本來就應賦予複數法律效果之原貌。又集合犯
    係指立法者所制定之犯罪構成要件中，本即預定有數個同種
    類行為而反覆實行之犯罪而言。故是否集合犯之判斷，客觀
    上，自應斟酌法律規範之本來意涵、實現該犯罪目的之必要
    手段、社會生活經驗中該犯罪必然反覆實行之常態及社會通
    念等；主觀上，則視其反覆實施之行為是否出於行為人之一
    個犯意，並秉持刑罰公平原則，加以判斷之（最高法院96年
    第九次刑庭總會決議意旨參照）。經查，本件被告甲○○以
    共同犯罪之意思分別犯附表一、二所示之詐欺取財罪，被告
    丑○○、丁○○、辛○○、寅○○、丙○○、癸○○及己○○以共同犯罪之意思犯如附表二所示之詐欺取財罪，被告戊○○、乙○○亦係共同犯罪之意思犯如附表二編號3 至6 所
    示之詐欺取財罪，各該次犯罪明顯且屬可分，且如附表一、
    二所載之各個犯罪時間點，亦有所差異性存在；更者，犯詐
    欺取財罪之構成要件，並無從認定立法者本即預定該犯罪之
    本質必有數個同種類行為而反覆實行之集合犯行，且既於對
    被害人施以該次詐騙行為後，該次犯罪已經完成，故如附表
    一、二所示之各項詐欺取財犯罪，應予分論併罰。是被告子
    ○○之選任辯護人辯稱應論以集合犯，尚有誤會。再被告乙○○前因違反電子遊戲場業管理條例案件，經臺灣高雄地方
    法院判處有期徒刑4 月確定，甫於民國95年12月12日易科罰
    金執行完畢等情，有臺灣高等法院被告前案紀錄表1 份在卷
    足參，其前受有期徒刑之執行完畢5 年內，故意再犯本件最
    重本刑為有期徒刑以上之4 罪，均屬累犯，均應依刑法第47
    條第1 項之規定加重其刑。
  (三)爰審酌被告甲○○、丑○○正值壯年，竟不思付出勞力賺取
    金錢供己花用，為首聚眾共組詐騙集團，詐欺大陸地區被害
    人財物，犯罪計畫縝密，集團內部角色分工細密，誘使被害
    人交付財物，嚴重敗壞社會風氣，危害社會治安甚鉅，使被
    害人傾家蕩產，多年積蓄毀於一旦，造成重大損害，遭詐騙
    後又求償無門，及被告丑○○係居於幕後之本案犯罪首腦地
    位，籌組詐騙機房人員眾多，被告甲○○則負責管理詐騙機
    房及贓款分配，亦居於上述詐騙集團首要角色，被告辛○○
    、丁○○、戊○○、乙○○及寅○○、丙○○、子○○分別
    擔任第二、三線詐騙人員，被告癸○○負責承租房屋供做詐
    騙機房使用，被告己○○聽命被告丑○○指示負責招募人員
    加入此集團，並斟酌渠等取得每次詐得金額與各自分得之利
    益，暨除被告己○○、癸○○及乙○○否認全部犯行，未見
    絲毫悔意之態度，被告甲○○否認如附表一所示犯行外，其
    餘被告均坦認不諱之態度，及渠等各自參與情節之之輕重等
    一切情狀，分別量處如主文所示之刑，並就被告辛○○、丁○○、戊○○、乙○○、寅○○、丙○○、子○○、癸○○
    及己○○等9 人，諭知以新臺幣1,000 元折算1 日之易科罰
    金折算標準，復為所有被告各定應執行之刑，且就被告辛○○、丁○○、戊○○、乙○○、寅○○、丙○○、子○○、
    癸○○及己○○等9 人諭知前開易科罰金之折算標準，以示
    懲儆。
  (四)末按共同正犯因相互間利用他人之行為，以遂行其犯意之實
    現，本於責任共同之原則，有關沒收部分，對於共犯間供犯
    罪所用之物，自均應為沒收之諭知。查，扣案如附表三所示
    之物及現金，分別在如附表三所示之查扣物持有人處查獲，
    除其中附表三編號36所示0000000000號SIM 卡係被告甲○○
    以丑○○之資金購買再插入被告寅○○如所有之SONY廠牌行
    動電話機具供該集團聯絡使用外，其餘均係由被告丑○○出
    資交由甲○○所購買之詐騙設備及工具，且查扣現金為該機
    房之週轉金，故應認就詐騙機房所扣之附表三所示之物及現
    金，均係被告丑○○所有，分別供如附表二所示犯罪所用之
    物及預備供犯罪所用，業據所有被告丑○○、甲○○二人供
    述在卷（見本院卷三第117頁），爰依刑法第38條第1項第2
    款之規定，於本案被告11人共同犯如附表二所示各罪項下諭
    知沒收之。另扣案如附表四所示之物，分係如附表四所示之
    持有人個人所有，業據附表四所示之持有人供稱在卷（見本
    院卷三第117頁），且渠等皆否認係供犯本罪所用或犯罪所
    直接獲取之物，依卷內證據亦無法證明與本件犯罪相關，均
    不予宣告沒收，併此說明。
乙、無罪判決部分：
一、公訴意旨另以：被告丑○○、丁○○、戊○○、乙○○、辛○○、寅○○、丙○○、子○○、癸○○及己○○，共同基
    於意圖為自己不法所有之犯意聯絡，以上述有罪判決犯罪事
    實欄所載之犯罪方式，與甲○○共同犯如附表一所示之詐欺
    取財罪。另被告戊○○、乙○○亦共同基於意圖為自己不法
    所有之犯意聯絡，以上述有罪判決犯罪事實欄所載之犯罪方
    式與其餘被告共同犯如附表二編號1、2所示之詐欺取財罪。
    因認被告丑○○、丁○○、戊○○、乙○○、辛○○、寅○○、丙○○、子○○、癸○○、己○○等10人此部分所為均
    另涉犯刑法第339條第1項之詐欺取財罪嫌等語。
二、按犯罪事實應依證據認定之，無證據不得認定犯罪事實，又
    不能證明被告犯罪者，應諭知無罪之判決，刑事訴訟法第15
    4 條第2 項及第301 條第1 項分別定有明文。次按事實之認
    定，應憑證據，所謂證據，須適於為被告犯罪事實之證明者
    ，始得採為斷罪資料，如未能發現相當證據，或證據不足以
    證明，自不能以推測或擬制之方法以為裁判基礎；又認定不
    利於被告之事實，須依積極證據，苟積極證據不足為不利於
    被告事實之認定時，即應為有利於被告之認定，更不必有何
    有利之證據（最高法院53年臺上字第2750號、30年上字第81
    6 號、40年臺上字第86號分別著有判例可資參照）。又認定
    犯罪事實應依證據，為刑事訴訟法所明定，故被告否認犯罪
    事實所持之辯解，縱屬不能成立，仍非有積極證據足以證明
    其犯罪行為，不能遽為有罪之認定（最高法院30年上字第18
    31號亦著有判例）。又檢察官就被告犯罪事實，應負舉證責
    任，並指出證明之方法，刑事訴訟法第161 條第1 項定有明
    文，因此，檢察官對於起訴之犯罪事實，應負提出證據及說
    服之實質舉證責任。倘其所提出之證據，不足為被告有罪之
    積極證明，或其指出證明之方法，無從說服法院以形成被告
    有罪之心證，基於無罪推定之原則，自應為被告無罪判決之
    諭知（最高法院92年度臺上字第128 號判例意旨參照）。
三、公訴意旨認被告丑○○、丁○○、戊○○、乙○○、辛○○
    、寅○○、丙○○、子○○、癸○○、己○○等10人共同犯
    如附表一所示詐欺取財犯行，及被告戊○○、乙○○另共同
    犯如附表二編號1、2所示之詐欺取財犯行，係以如附表一、
    附表二編號1、2所示之監聽譯文為其主要論據。訊據被告丑
    ○○、丁○○、戊○○、乙○○、辛○○、寅○○、丙○○
    、子○○、癸○○、己○○等10人均堅詞否認涉犯此部分詐
    欺取財犯行，被告丑○○、丁○○、辛○○、寅○○及子○○均辯稱：丑○○、甲○○係於98年10月初才設立梅川西路
    機房，丁○○、辛○○、寅○○、子○○於斯時加入該集團
    等語；被告丙○○、戊○○則辯稱：丙○○係於98年11月中
    旬民權路機房設立時才加入，戊○○係98年12月中旬加入等
    語；被告乙○○、癸○○、己○○亦辯稱：未參與附表一所
    示詐欺取財犯行等語。
四、經查：
  (一)被告甲○○於98年9月28日上午8時50分許起至10時58分許止
    ，與綽號「小林」之詐欺取財集團成員多次通話聯絡，由「
    小林」提供人頭帳戶資料後，被告甲○○以不詳方法詐騙大
    陸地區某不詳民眾匯款入「小林」所提供之如附表一所示人
    頭帳戶，再通知「小林」該受騙大陸地區民眾已匯款至人頭
    帳戶並提領贓款之事實，業如前述，是如附表一所示監聽譯
    文固足認如附表一所示之詐欺犯係甲○○及「小林」所屬詐
    欺集團成員所為，惟尚不得據此認定本案其餘被告亦有共同
    參與如附表一所示詐欺取財犯行。
  (二)被告丑○○係於98年10月初出資設立梅川西路機房，由甲○○負責管理該機房，斯時，被告丁○○、辛○○、寅○○、
    子○○由甲○○招募加入該集團擔任第一、二線詐騙人員，
    己○○則係由丑○○介紹加入擔任第一線人員，後因甲○○
    認己○○精神不佳不適宜而請其離開，嗣欲搬遷詐騙機房時
    ，己○○所招募之癸○○方於98年11月9 日出面承租上址民
    權路房屋供做詐騙機房，且於98年11月14日民權路詐騙機房
    成立時，丙○○方加入該集團；戊○○及乙○○則均在同年
    12 月 加入等情，業經證人甲○○證述明確（見本院卷二第
    19 8 至201頁），並據將臺中市○○○路○段286 號19樓之
    7 之房屋於98年10月9 日出租予渠等之屋主庚○○於警詢及
    本院中證述明確（見本院卷一第245 、246 頁、卷三第6 頁
    ），堪認屬實。是公訴人所提出之證據，尚無從說服法院形
    成上開被告有罪之心證，且本院亦查無其他積極證據足以證
    明渠等有如附表一所示詐欺取財犯行，自難為上述被告丑○○等10人為有罪之認定。
  (三)再者，被告乙○○係於98年12月10日加入民權路機房擔任第
    二線詐騙人員兼煮飯工作，被告戊○○係於98年12月14日加
    入民權路機房擔任第二線詐騙人員等情，業經本院認定如前
    ，詳前述，而如附表二編號1 、2 所示詐欺取財犯行既係發
    生在渠二人加入前之98年11月18日及同年12月4 日，自難認
    渠二人有共同參與附表二編號1 、2 所示之詐欺取財犯行而
    為渠二人有罪之認定。
五、綜上所述，公訴人所指被告丑○○、丁○○、戊○○、乙○○、辛○○、寅○○、丙○○、子○○、癸○○、己○○等
    10人共同犯如附表一所示詐欺取財犯行，及被告戊○○、乙○○另共同犯如附表二編號1 、2 所示之詐欺取財犯行部分
    ，所提出之證據，無從說服法院形成上開被告等有罪之心證
    ，此外，復查無其他積極證據足以證明上開被告等有為此部
    分詐欺取財犯行，既不能證明上開被告丑○○等10人犯有上
    開犯罪，且此部分與上開有罪判決間為數罪之分論併罰關係
    ，自應依法為上開被告丑○○等10人為無罪判決之諭知。
據上論結，應依刑事訴訟法第299 條第1 項前段、第301 條第1
項，刑法第28條、第339 條第1 項、第47條第1 項、第41條第1
項前段、第8 項、第51條第5 款、第9 款、第38條第1 項第2 款
，判決如主文。
本案經檢察官壬○○到庭執行職務。
中    華    民    國    99    年    10    月    5    日
            刑事第十一庭  審判長法  官  林慧英
                                法  官  林學晴
                                法  官  廖純卿
以上正本證明與原本無異。
如不服本判決應於收受送達後10日內向本院提出上訴書狀，並應
敘述具體理由；其未敘述上訴理由者，應於上訴期間屆滿後20日
內向本院補提理由書（均須按他造當事人之人數附繕本）「切勿
逕送上級法院」。
                                書記官  柳寶倫
中    華    民    國    99    年    10    月    5    日
附表一
┌──┬───┬────┬────┬───────┬─────┬────────┐
│編號│被害人│犯罪時間│方    式│金額（人民幣）│備      註│    宣 告 刑    │
├──┼───┼────┼────┼───────┼─────┼────────┤
│1   │不明  │98.09.28│以不明電│12,800元      │本院卷二第│甲○○共同犯詐欺│
│    │      │10時58分│話詐騙。│              │97頁之被告│取財罪，處有期徒│
│    │      │許      │匯入工業│              │甲○○與「│刑伍月。        │
│    │      │        │銀行6222│              │小林」之監│                │
│    │      │        │-0222-01│              │聽譯文。  │                │
│    │      │        │00-7636-│              │          │                │
│    │      │        │212之姜 │              │          │                │
│    │      │        │友華之帳│              │          │                │
│    │      │        │戶      │              │          │                │
└──┴───┴────┴────┴───────┴─────┴────────┘
附表二
┌──┬───┬────┬────┬───────┬─────┬────────┐
│編號│被害人│犯罪時間│匯入之人│金額（人民幣）│備      註│    宣 告 刑    │
│    │      │        │頭帳戶  │              │          │                │
├──┼───┼────┼────┼───────┼─────┼────────┤
│1   │不明  │98.11.18│不詳。  │十八萬三千二百│99年度偵字│1.甲○○共同犯詐│
│    │      │之某時  │        │元。          │第5396號卷│欺取財罪，處有期│
│    │      │        │        │              │第48頁正面│徒刑拾月。扣案如│
│    │      │        │        │              │之被告江崇│附表三所示之物，│
│    │      │        │        │              │崧與「拖水│均沒收。        │
│    │      │        │        │              │頭」之監聽│2.丑○○共同犯詐│
│    │      │        │        │              │譯文、同卷│欺取財罪，處有期│
│    │      │        │        │              │第52頁背面│徒刑壹年。扣案如│
│    │      │        │        │              │之被告江崇│附表三所示之物，│
│    │      │        │        │              │崧與丑○○│均沒收。        │
│    │      │        │        │              │之監聽譯文│3.丁○○、辛○○│
│    │      │        │        │              │。        │、寅○○、丙○○│
│    │      │        │        │              │          │、子○○、己○○│
│    │      │        │        │              │          │共同犯詐欺取財罪│
│    │      │        │        │              │          │，各處有期徒刑陸│
│    │      │        │        │              │          │月，如易科罰金，│
│    │      │        │        │              │          │均以新臺幣壹仟元│
│    │      │        │        │              │          │折算壹日。扣案如│
│    │      │        │        │              │          │附表三所示之物，│
│    │      │        │        │              │          │均沒收。        │
│    │      │        │        │              │          │4.癸○○共同犯詐│
│    │      │        │        │              │          │欺取財罪，處有期│
│    │      │        │        │              │          │徒刑參月，如易科│
│    │      │        │        │              │          │罰金，以新臺幣壹│
│    │      │        │        │              │          │仟元折算壹日。扣│
│    │      │        │        │              │          │案如附表三所示之│
│    │      │        │        │              │          │物，均沒收。    │
├──┼───┼────┼────┼───────┼─────┼────────┤
│2   │不明  │98.12.04│長安分行│十二萬三千元  │同前偵查卷│1.甲○○共同犯詐│
│    │      │之某時  │帳號6225│              │第50頁之「│欺取財罪，處有期│
│    │      │        │00000000│              │拖水頭」傳│徒刑捌月。扣案如│
│    │      │        │9128號之│              │真前開帳戶│附表三所示之物，│
│    │      │        │伍文玉帳│              │與同頁背面│均沒收。        │
│    │      │        │戶。    │              │之被告江崇│2.丑○○共同犯詐│
│    │      │        │        │              │崧告知已詐│欺取財罪，處有期│
│    │      │        │        │              │得左述贓款│徒刑拾月。扣案如│
│    │      │        │        │              │之監聽譯文│附表三所示之物，│
│    │      │        │        │              │。        │均沒收。        │
│    │      │        │        │              │          │3.丁○○、辛○○│
│    │      │        │        │              │          │、寅○○、丙○○│
│    │      │        │        │              │          │、子○○共同犯詐│
│    │      │        │        │              │          │欺取財罪，各處有│
│    │      │        │        │              │          │期徒刑伍月，如易│
│    │      │        │        │              │          │科罰金，均以新臺│
│    │      │        │        │              │          │幣壹仟元折算壹日│
│    │      │        │        │              │          │。扣案如附表三所│
│    │      │        │        │              │          │示之物，均沒收。│
│    │      │        │        │              │          │4.癸○○共同犯詐│
│    │      │        │        │              │          │欺取財罪，處有期│
│    │      │        │        │              │          │徒刑貳月，如易科│
│    │      │        │        │              │          │易科罰金，以新臺│
│    │      │        │        │              │          │幣壹仟元折算壹日│
│    │      │        │        │              │          │。扣案如附表三所│
│    │      │        │        │              │          │示之物，均沒收。│
├──┼───┼────┼────┼───────┼─────┼────────┤
│3   │不明  │98.12.24│不詳    │三萬八千元    │同前偵查卷│1.甲○○共同犯詐│
│    │      │之某時  │        │              │第56、59頁│欺取財罪，處有期│
│    │      │        │        │              │背面之被告│徒刑陸月。扣案如│
│    │      │        │        │              │甲○○與黃│附表三所示之物，│
│    │      │        │        │              │琮民之監聽│均沒收。        │
│    │      │        │        │              │譯文。    │2.丑○○共同犯詐│
│    │      │        │        │              │          │欺取財罪，處有期│
│    │      │        │        │              │          │徒刑柒月。扣案如│
│    │      │        │        │              │          │附表三所示之物，│
│    │      │        │        │              │          │均沒收。        │
│    │      │        │        │              │          │3.丁○○、辛○○│
│    │      │        │        │              │          │、戊○○、寅○○│
│    │      │        │        │              │          │、丙○○、子○○│
│    │      │        │        │              │          │、己○○共同犯詐│
│    │      │        │        │              │          │欺取財罪，各處有│
│    │      │        │        │              │          │期徒刑肆月，如易│
│    │      │        │        │              │          │科罰金，均以新臺│
│    │      │        │        │              │          │幣壹仟元折算壹日│
│    │      │        │        │              │          │。扣案如附表三所│
│    │      │        │        │              │          │示之物，均沒收。│
│    │      │        │        │              │          │4.乙○○共同犯詐│
│    │      │        │        │              │          │欺取財罪，累犯，│
│    │      │        │        │              │          │處有期徒刑伍月，│
│    │      │        │        │              │          │如易科罰金，以新│
│    │      │        │        │              │          │臺幣壹仟元折算壹│
│    │      │        │        │              │          │日。扣案如附表三│
│    │      │        │        │              │          │所示之物，均沒收│
│    │      │        │        │              │          │。              │
│    │      │        │        │              │          │5.癸○○共同犯詐│
│    │      │        │        │              │          │欺取財罪，處有期│
│    │      │        │        │              │          │徒刑貳月，如易科│
│    │      │        │        │              │          │罰金，以新臺幣壹│
│    │      │        │        │              │          │仟元折算壹日。扣│
│    │      │        │        │              │          │案如附表三所示之│
│    │      │        │        │              │          │物，均沒收。    │
├──┼───┼────┼────┼───────┼─────┼────────┤
│4   │不明  │98.12.25│不詳。  │四萬八千元    │同前偵查卷│1.甲○○共同犯詐│
│    │      │前某時  │        │              │第56、59頁│欺取財罪，處有期│
│    │      │        │        │              │背面之被告│徒刑陸月。扣案如│
│    │      │        │        │              │甲○○與黃│附表三所示之物，│
│    │      │        │        │              │琮民之監聽│均沒收。        │
│    │      │        │        │              │譯文。    │2.丑○○共同犯詐│
│    │      │        │        │              │          │欺取財罪，處有期│
│    │      │        │        │              │          │徒刑柒月。扣案如│
│    │      │        │        │              │          │附表三所示之物，│
│    │      │        │        │              │          │均沒收。        │
│    │      │        │        │              │          │3.丁○○、辛○○│
│    │      │        │        │              │          │、戊○○、寅○○│
│    │      │        │        │              │          │、丙○○、子○○│
│    │      │        │        │              │          │、己○○共同犯詐│
│    │      │        │        │              │          │欺取財罪，各處有│
│    │      │        │        │              │          │期徒刑肆月，如易│
│    │      │        │        │              │          │科罰金，均以新臺│
│    │      │        │        │              │          │幣壹仟元折算壹日│
│    │      │        │        │              │          │。扣案如附表三所│
│    │      │        │        │              │          │示之物，均沒收。│
│    │      │        │        │              │          │4.乙○○共同犯詐│
│    │      │        │        │              │          │欺取財罪，累犯，│
│    │      │        │        │              │          │處有期徒刑伍月，│
│    │      │        │        │              │          │如易科罰金，以新│
│    │      │        │        │              │          │臺幣壹仟元折算壹│
│    │      │        │        │              │          │日。扣案如附表三│
│    │      │        │        │              │          │所示之物，均沒收│
│    │      │        │        │              │          │。              │
│    │      │        │        │              │          │5.癸○○共同犯詐│
│    │      │        │        │              │          │欺取財罪，處有期│
│    │      │        │        │              │          │徒貳月，如易科罰│
│    │      │        │        │              │          │金，以新臺幣壹仟│
│    │      │        │        │              │          │元折算壹日。扣案│
│    │      │        │        │              │          │如附表三所示之物│
│    │      │        │        │              │          │，均沒收。      │
│    │      │        │        │              │          │                │
├──┼───┼────┼────┼───────┼─────┼────────┤
│5   │不明  │98.12.31│不詳。  │五萬五千七百元│同前偵查卷│1.甲○○共同犯詐│
│    │      │之某時  │        │。            │第57頁背面│欺取財罪，處有期│
│    │      │        │        │              │之被告江崇│徒刑柒月。扣案如│
│    │      │        │        │              │崧與丑○○│附表三所示之物，│
│    │      │        │        │              │之監聽譯文│均沒收。        │
│    │      │        │        │              │。        │2.丑○○共同犯詐│
│    │      │        │        │              │          │欺取財罪，處有期│
│    │      │        │        │              │          │徒刑捌月。扣案如│
│    │      │        │        │              │          │附表三所示之物，│
│    │      │        │        │              │          │均沒收。        │
│    │      │        │        │              │          │3.丁○○、辛○○│
│    │      │        │        │              │          │、戊○○、寅○○│
│    │      │        │        │              │          │、丙○○、子○○│
│    │      │        │        │              │          │、己○○共同犯詐│
│    │      │        │        │              │          │欺取財罪，各處有│
│    │      │        │        │              │          │期徒刑伍月，如易│
│    │      │        │        │              │          │科罰金，均以新臺│
│    │      │        │        │              │          │幣壹仟元折算壹日│
│    │      │        │        │              │          │。扣案如附表三所│
│    │      │        │        │              │          │示之物，均沒收。│
│    │      │        │        │              │          │4.乙○○共同犯詐│
│    │      │        │        │              │          │欺取財罪，累犯，│
│    │      │        │        │              │          │處有期徒刑陸月，│
│    │      │        │        │              │          │如易科罰金，以新│
│    │      │        │        │              │          │臺幣壹仟元折算壹│
│    │      │        │        │              │          │日。扣案如附表三│
│    │      │        │        │              │          │所示之物，均沒收│
│    │      │        │        │              │          │。              │
│    │      │        │        │              │          │5.癸○○共同犯詐│
│    │      │        │        │              │          │欺取財罪，處有期│
│    │      │        │        │              │          │徒刑貳月，如易科│
│    │      │        │        │              │          │罰金，以新臺幣壹│
│    │      │        │        │              │          │仟元折算壹日。扣│
│    │      │        │        │              │          │案如附表三所示之│
│    │      │        │        │              │          │物，均沒收。    │
│    │      │        │        │              │          │                │
├──┼───┼────┼────┼───────┼─────┼────────┤
│6   │不明  │98.01.07│不詳    │二萬九千元。  │同前偵查卷│1.甲○○共同犯詐│
│    │      │之某時  │        │              │第58頁之被│欺取財罪，處有期│
│    │      │        │        │              │告甲○○與│徒刑陸月。扣案如│
│    │      │        │        │              │丑○○之監│附表三所示之物，│
│    │      │        │        │              │聽譯文。  │均沒收。        │
│    │      │        │        │              │          │2.丑○○共同犯詐│
│    │      │        │        │              │          │欺取財罪，處有期│
│    │      │        │        │              │          │徒刑柒月。扣案如│
│    │      │        │        │              │          │附表三所示之物，│
│    │      │        │        │              │          │均沒收。        │
│    │      │        │        │              │          │3.丁○○、辛○○│
│    │      │        │        │              │          │、戊○○、盧憶如│
│    │      │        │        │              │          │、丙○○、子○○│
│    │      │        │        │              │          │、己○○共同犯詐│
│    │      │        │        │              │          │欺取財罪，各處有│
│    │      │        │        │              │          │期徒刑肆月，如易│
│    │      │        │        │              │          │科罰金，以新臺幣│
│    │      │        │        │              │          │壹仟元折算壹日。│
│    │      │        │        │              │          │扣案如附表三所示│
│    │      │        │        │              │          │之物，均沒收。  │
│    │      │        │        │              │          │4.乙○○共同犯詐│
│    │      │        │        │              │          │欺取財罪，累犯，│
│    │      │        │        │              │          │處有期徒刑伍月，│
│    │      │        │        │              │          │如易科罰金，以新│
│    │      │        │        │              │          │臺幣壹仟元折算壹│
│    │      │        │        │              │          │日。扣案如附表三│
│    │      │        │        │              │          │所示之物，均沒收│
│    │      │        │        │              │          │。              │
│    │      │        │        │              │          │5.癸○○共同犯詐│
│    │      │        │        │              │          │欺取財罪，處有期│
│    │      │        │        │              │          │徒刑貳月，如易科│
│    │      │        │        │              │          │罰金，以新臺幣壹│
│    │      │        │        │              │          │仟元折算壹日。扣│
│    │      │        │        │              │          │案如附表三所示之│
│    │      │        │        │              │          │物，均沒收。    │
└──┴───┴────┴────┴───────┴─────┴────────┘
附表三：應沒收部分
┌───┬───────────┬─────────┬─────┬─────┐
│編號  │查扣時間、地點        │扣押物品名稱      │數量      │查扣物持有│
│      │                      │                  │          │人        │
├───┼───────────┼─────────┼─────┼─────┤
│1.    │98.01.19日上午10時30分│手提電腦          │2台       │甲○○    │
├───┤許、臺中市○區○○路24├─────────┼─────┤          │
│2.    │6 號8樓之1            │話機              │2支       │          │
├───┤                      ├─────────┼─────┤          │
│3.    │                      │網路線            │1捆       │          │
├───┤                      ├─────────┼─────┤          │
│4.    │                      │4PORTGATWEWAY（IP │2台       │          │
│      │                      │分享器）（扣押物品│          │          │
│      │                      │清單編號8）       │          │          │
├───┤                      ├─────────┼─────┤          │
│5.    │                      │電話              │9支       │          │
├───┤                      ├─────────┼─────┤          │
│6.    │                      │行動電話（無SIM卡 │2支       │          │
│      │                      │）                │          │          │
├───┤                      ├─────────┼─────┤          │
│7.    │                      │數位錄音機（錄音筆│1台       │          │
│      │                      │）                │          │          │
├───┤                      ├─────────┼─────┤          │
│8.    │                      │無線電            │2支       │          │
├───┤                      ├─────────┼─────┤          │
│9.    │                      │手提電腦（滑鼠、天│1台       │          │
│      │                      │線）（扣押物品清單│          │          │
│      │                      │編號13）          │          │          │
├───┤                      ├─────────┼─────┤          │
│10    │                      │IP分享器（GATEWAY │6台       │          │
│      │                      │，即扣押物品清單編│          │          │
│      │                      │號14）            │          │          │
├───┤                      ├─────────┼─────┤          │
│11    │                      │網路線            │2條       │          │
├───┤                      ├─────────┼─────┤          │
│12    │                      │列表機            │1台       │          │
├───┤                      ├─────────┼─────┤          │
│13    │                      │電話              │4支       │          │
├───┤                      ├─────────┼─────┤          │
│14    │                      │桌上型電腦        │1台       │          │
├───┤                      ├─────────┼─────┤          │
│15    │                      │隨身碟            │4個       │          │
├───┤                      ├─────────┼─────┤          │
│16    │                      │IP分享器（即扣押物│4個       │          │
│      │                      │品清單編號21）    │          │          │
├───┤                      ├─────────┼─────┤          │
│17    │                      │教戰守則（即扣押物│2張       │          │
│      │                      │品清單編號22、42）│          │          │
├───┤                      ├─────────┼─────┤          │
│18    │                      │NOKIA牌手機（含098│1支       │          │
│      │                      │0000000門號SIM卡）│          │          │
├───┤                      ├─────────┼─────┤          │
│19    │                      │NOKIA牌手機（含092│1支       │          │
│      │                      │0000000門號SIM卡）│          │          │
├───┤                      ├─────────┼─────┤          │
│20    │                      │手機（內無SIM卡即 │1支       │          │
│      │                      │扣押物品清單編號25│          │          │
│      │                      │）                │          │          │
├───┤                      ├─────────┼─────┤          │
│21    │                      │監視鏡頭          │1個       │          │
├───┤                      ├─────────┼─────┤          │
│22    │                      │筆記本            │1本       │          │
├───┤                      ├─────────┼─────┤          │
│23    │                      │租賃契約書        │1本       │          │
├───┤                      ├─────────┼─────┤          │
│24    │                      │隨身碟            │7個       │          │
├───┤                      ├─────────┼─────┤          │
│25    │                      │中國移動通信卡    │7個       │          │
├───┤                      ├─────────┼─────┤          │
│26    │                      │臺灣大哥大預付卡  │1個       │          │
├───┤                      ├─────────┼─────┤          │
│27    │                      │帳戶密碼單        │1張       │          │
├───┤                      ├─────────┼─────┤          │
│28    │                      │中國電話（手抄）  │1張       │          │
├───┤                      ├─────────┼─────┤          │
│29    │                      │群呼操作手冊      │1張       │          │
├───┤                      ├─────────┼─────┤          │
│30    │                      │手寫群發電話稿（即│1張       │          │
│      │                      │警卷第149頁）     │          │          │
├───┤                      ├─────────┼─────┤          │
│31    │                      │手寫姓名帳戶密碼（│1張       │          │
│      │                      │即警卷第150頁）   │          │          │
├───┤                      ├─────────┼─────┤          │
│32    │                      │手寫問答內容（即警│1張       │          │
│      │                      │卷第151頁）       │          │          │
├───┤                      ├─────────┼─────┤          │
│33    │                      │新臺幣（即扣押物品│3萬2千元  │          │
│      │                      │清單編號5）       │          │          │
├───┤                      ├─────────┼─────┤          │
│34    │                      │新幣（即扣押物品清│6萬2千元  │          │
│      │                      │單編號46）        │          │          │
├───┼───────────┼─────────┼─────┼─────┤
│35    │                      │NOKIA牌手機（含095│1支       │辛○○    │
│      │                      │0000000門號SIM卡）│          │          │
├───┼───────────┼─────────┼─────┼─────┤
│36    │                      │SONY牌手機（含0916│1支       │寅○○    │
│      │                      │124283門號SIM卡） │          │          │
└───┴───────────┴─────────┴─────┴─────┘
附表四：不予沒收部分
┌───┬───────────┬──────────┬─────┬─────┐
│編號  │查扣時間、地點        │扣押物品名稱        │數量      │查扣物持有│
│      │                      │                    │          │人        │
├───┼───────────┼──────────┼─────┼─────┤
│1     │98.01.19日上午        │易利信牌手機（含0981│1支       │甲○○    │
│      │臺中市○區○○路246號8│899773門號SIM卡）   │          │          │
│      │                      │                    │          │          │
├───┤樓之1                 ├──────────┼─────┤          │
│2     │                      │NOKIA牌手機（含09208│1支       │          │
│      │                      │03703門號SIM卡）    │          │          │
├───┼───────────┼──────────┼─────┼─────┤
│3     │同上                  │SONY牌手機（含0923  │1支       │戊○○    │
│      │                      │068999門號SIM卡）   │          │          │
├───┼───────────┼──────────┼─────┼─────┤
│4     │同上                  │ANYCALL牌手機（含098│1支       │丁○○    │
│      │                      │0000000門號SIM卡）  │          │          │
├───┼───────────┼──────────┼─────┼─────┤
│5     │同上                  │筆記型電腦          │1台       │辛○○    │
├───┤                      ├──────────┼─────┤          │
│6     │                      │MOTOROLA牌手機（含09│1支       │          │
│      │                      │00000000門號SIM卡） │          │          │
├───┤                      ├──────────┼─────┤          │
│7     │                      │NOKIA牌手機（含09892│1支       │          │
│      │                      │51475門號SIM卡）    │          │          │
├───┼───────────┼──────────┼─────┼─────┤
│8     │同上                  │SONY牌手機（含098787│1支       │寅○○    │
│      │                      │5144門號SIM卡）     │          │          │
├───┤                      ├──────────┼─────┤          │
│9     │                      │SONY牌手機（含095887│1支       │          │
│      │                      │5144門號SIM卡）     │          │          │
├───┼───────────┼──────────┼─────┼─────┤
│10    │同上                  │MOTOROLA牌手機（含09│1支       │子○○    │
│      │                      │00000000門號SIM卡） │          │          │
├───┤                      ├──────────┼─────┤          │
│11    │                      │NOKIA牌手機（內無SIM│1支       │          │
│      │                      │卡）                │          │          │
├───┤                      ├──────────┼─────┤          │
│12    │                      │手提電腦            │1台       │          │
├───┼───────────┼──────────┼─────┼─────┤
│13    │同上                  │手機（含0000000000門│          │丙○○    │
│      │                      │號SIM卡）           │          │          │
└───┴───────────┴──────────┴─────┴─────┘
附錄論罪科刑法條：
中華民國刑法第339條第1項
（普通詐欺罪）
意圖為自己或第三人不法之所有，以詐術使人將本人或第三人之
物交付者，處 5 年以下有期徒刑、拘役或科或併科 1 千元以下
罰金。

司法院資訊處製作；財團法人民間司法改革基金會備份。
